

### INFORMAZIONI PERSONALI

# NTSIMOU TSIAMPASSI GRACE CAREL



Via Conte di Roccavione 16, 10100 Torino (Italia)

3806425708

cncarel04@yahoo.fr

23/03/1989 Brazzaville Repubblica del Congo

## **DESCRIZIONE PROFESSIONALE**

Qualifica di SAP Consultant, Laurea Magistrale in Economia dell'Ambiente, Cultura e Territorio e laurea triennale in Economia e Commercio. Ho esperienza come impiegato amministrativo, contabile e addetto vendite. La conoscenza di italiano e francese come madrelingua, la buona padronanza di competenze informatiche e la determinazione personale completano il mio profilo.

### **ESPERIENZA PROFESSIONALE**

#### 10/2017- 04/2018 **Technical Manager**

T.T.N. Group, Milano Via 1° Maggio, 30 Nerviano (Milano)

Monitoraggio delle nuove tecnologie e valutazione del loro potenziale applicate a prodotti o servizi.

Supervisione dei progetti di ricerca per assicurare che portano valore aggiunto alla società.

Promuovere e confrontare il livello tecnico della propria azienda

#### Impiegato back office aziendale 04/2017-09/2017

Car Clinic, Viale delle Mareschi, 15 - Avigliana Torino

Gestioni operative, sistema di produzione, progetto management office, amministrazione aziendale e analisi dei progetti amministrativi.

#### Stage in qualità di Addetto Vendite 08/2016-02/2017

Supermercato Carrefour, Corso Regina Margherita 247 - Torino Vendita, contatto con il pubblico, sistemazione merce e cassa

### Impiegato amministrativo - contabile 03/2016 - 07/2016

Giordano Vino, Torino

Contabilità generale, comunicazione e accoglienza dei clienti francesi e del marketing facendo promozione dei prodotti aziendali.

#### 10/2014-12/2014 Stagista

Università degli Studi di Torino, Torino (Italia)

Assistente Professore Mario Airoldi Diritto Pubblico dell'Economia - progetti di valorizzazione della cultura imprenditoriale torinese, ricevimento studenti matricole in difficoltà

#### 07/2013-11/2013 Impiegato amministrativo

CAF Confagricoltura, Torino (Italia)

Compilazione ISEE, informazioni ai clienti

06/2012-10/2012 Impiegato

Copat c/o Libreria Centrale - Università degli Studi di Torino, Torino (Italia)

Addetto informazioni, gestione inventario

10/2012-12/2012 Cameriere

Casa Alpina Santa Giulia, Torino (Italia)

02/2007-10/2007 Cameriere

2015

Ristorante Chez Nestor, Brazzaville (Repubblica del Congo)

**ISTRUZIONE** 

Laurea Magistrale in Economia dell'Ambiente, Cultura e Territorio

Università degli Studi di Torino, Torino (Italia)

Tesi in Economia del cinema sulla promozione della cultura francese e africana attraverso il cinema.

2013 Laurea Triennale in Economia e Commercio

Università degli Studi di Torino, Torino (Italia).

Tesi in Sociologia sull'analisi della diversità interculturale.

# **FORMAZIONE**

# 2017 Progetto Casa del lavoro

Casa del Lavoro (TO)

Progetto formativo finalizzato alla ricerca del lavoro e propone : Attività di formazione professionale, Attività di formazione delle abilità personali mediante teatro, Attività di orientamento e ricerca del lavoro.

# 2016 Sicurezza generale nei luoghi di lavoro

U. Form Milano (MI)

Certificato di sicurezza generale nei luoghi di lavoro.

# 2016 SAP Consultant

SAP Academy, Vimercate (MB).

SAP Financial Costumizing – SAP S/4HANA. Corso da 240 ore. Management Accounting business process, Controllo di gestione e bilancio, Automatic payment, Document control, Business english, comunicazione efficace e team building, Soft Skills, Diritti e Doveri dei Lavoratori in somministrazione.

# COMPETENZE PERSONALI

Lingua madre francese

Altre lingue COMPRENSIONE PARLATO PRODUZIONE SCRITTA



### Curriculum vitae

italiano inglese

Ascolto	Lettura	Interazione	Produzione orale	
C2	C2	C2	C2	C2
A2	A2	A2	A2	A2

Livelli: A1 e A2: Utente base - B1 e B2: Utente autonomo - C1 e C2: Utente avanzato Quadro Comune Europeo di Riferimento delle Lingue

# Competenze comunicative

Possiedo ottime competenze comunicative e relazionali, mi piace relazionarmi con la gente e sono stato anche rappresentante degli studenti alla facoltà di Economia dal 2011 al 2014 e presidente degli studenti congolesi dal 2012 al 2014. Ho buone capacità nel lavoro di squadra. Le mie esperienze personali mi hanno portato a relazionarmi spesso in contesti multiculturali e internazionali.

# Competenze organizzative e gestionali

So organizzarmi bene il lavoro in modo autonomo. Ho avuto occasione di gestire gruppi di studenti universitari della facoltà di Economia a Torino, durante l'esperienza pluriennale ho organizzato eventi formativi e gestito, in collaborazione con i docenti, la programmazione della didattica.

### Competenze tecniche

So utilizzare il programma SAP HANA Financials Customizing e ho una conoscenza base del software gestionale Zucchetti.

### Competenza digitale

AUTOVALUTAZIONE						
Elaborazione delle informazioni	Comunicazione	Creazione di Contenuti	Sicurezza	Risoluzione di problemi		
Utente avanzato	Utente avanzato	Utente avanzato	Utente base	Utente base		

# Competenze digitali - Scheda per l'autovalutazione

Certificato ECDL

### **ULTERIORI INFORMAZIONI**

Autorizzo il trattamento dei miei dati personali ai sensi del Decreto Legislativo 30 giugno 2003, n. 196 "Codice in materia di protezione dei dati personali".

In fede Grace Carel Ntsimou Tsiampassi